# Демин Илья

## Ruby on Rails разработчик

GitHub: @ipirojnoe Telegram: @ipirojnoe Почта: <u>deminii@yandex.ru</u> Телефон: +7953527122

# Обо мне



Имею опыт работы в IT, отлично представляю, что такое работа в команде, дедлайны и личная ответственность.

**Цель**: позиция Ryby on Rails разработчика, с возможностью развития в сторону full-stack разработки.

Английский - B2/C1. Нахожусь в г. Петрозаводск. Готов к переезду. Готов к удаленной работе. 26 лет.

# Навыки

### Ruby

• Понимание принципов ООП, следование code style

### Ruby on Rails

- Аутентификация пользователя с помощью <u>Devise</u> и его авторизация, используя <u>Pundit</u>. Для доступа с учетными данными соц. сетей использование гема OmniAuth
- Для хранения credentials использую встроенную в rails утилиту и гем dot-env
- <u>Carrierwave</u>, <u>Rmagick</u>, <u>fog-aws</u> использую для загрузки, обработки и хранения файлов в проекте
- Отправка почты с помощью Mailjet. Локально использую гем <u>Letter Opener</u> Web
- Webpacker для интеграции Rails со сборщиком ассетов webpack

### Тестирование

• Юнит тесты <u>RSpec</u> с использованием гема <u>FactoryBot</u> и интеграционное <u>Capybara</u>

### Deploy

- Создание VPS с настройкой Nginx и Phusion Passenger. Деплой Railsприложения с помощью Capistrano.
- На <u>Heroku</u> развертывание приложения, настройка переменных окружения, работа с логами

#### **Frontend**

- Отзывчивая вертска на Bootstrap
- С помощью <u>JavaScript</u>/<u>jQuery</u> смогу написать простые функции и интегрировать готовые решения

### Инструменты

- Linux (Ubuntu, Centos)
- VSCode
- Git: стараюсь коммитить так, чтобы их читать, как содержание книги

#### Ruby Ruby on

Rails RSpec FactoryBot Cabybara Git Github SQL Postgres HTML CSS SCSS Bootstrap Google API ReCaptcha Yandex API Devise OmniAuth Pandit Carriewave RMagic Resque AWS S3 Nginx Capistrano Heroku Passenger RVM Rbenv i18n JavaScript jQuery Linux Ubuntu Centos Ajax Redis Delayed Job IPInfo daemons Ansible

# Проекты



Приложение, в которым мы можем организовать мероприятия, подписываться на них, оставлять комментарии, загружать фотографии и получать уведомления

### Приложение AskMe

https://askme.ipirojnoe.ru/

В данном приложении можно отправлять вопросы пользователям и отвечать на заданные вопросы.

# Опыт работы

### Самозанятый

DevOps разработчик

01.2023 - настоящее время

Разработка и поддержка телеграм ботов с использованием гема telegram-bot на Ruby on Rails с собственными web панелям управления.

Написание скриптов на ruby, ansible и bash для автоматического уведомления по сценариям, настройки операционных систем, управления трафиком и автоматизации рутины

Обеспечение безопасного обмена информации между приложениями на разных серверах

Настройка сетей и резервного копирования

Поддержка инфраструктуры

Общение с клиентами

### Самозанятый

DevOps разработчик

08.2022 - 12.2022

Создание ботов по автоматизации в ZennoPoster, Browser Automation Studio Разработка и поддержка телеграм бота с использованием гема telegram-bot на vanilla ruby

Написание скриптов на јѕ

Web scraping на руби

Настройка виртуальных машин в VMWare Workstation

Поддержка инфраструктуры

Общение с клиентами

# ГУП РК "КарелКоммунЭнерго"

Системный администратор

09.2019 - 07.2022

Закупка, установка, обслуживание серверов и оргтехники (более 400 ед.). Обеспечение безопасности корпоративных сетей. Организация удалённого доступа офисов в 9 районах. Тех. поддержка пользователей.

Установка, поддержка работы операционных систем и офисных программ.

Организация телефонизации и техническое обеспечение дистанционного снятия показаний приборов учёта.

Заключение договоров по направлению ИТ, переписка с контрагентами. Формирование заявок на приобретение оргтехники и запасных частей.

Настройка резервного копирования баз данных, файловых серверов. Работа в команде.

# Образование

## Университет Синергия

**05.2021 - настоящее время**Факультет информационных технологий
Прикладная информатика в экономике

## Интенсив Хорошего Программиста

09.2020 - 05.2021

Изучение языка Ruby и фреймворка Rails. Тестирование и отладка программ.